臺灣彰化地方法院刑事判決　　　　　　　　　　　　　九十四年度易字第三四一號
　　公　訴　人　臺灣彰化地方法院檢察署檢察官
　　被　　　告　乙○○
右列被告因詐欺案件，經檢察官聲請簡易判決處刑（九十三年度偵字第七八八八號、
第九四二○號），及移送併辦（九十四年度偵字第九四二號），本院改依簡式審判程
序判決如左：
    主  文
乙○○連續意圖為自己不法之所有，以詐術使人將本人之物交付，處有期徒刑陸月，
如易科罰金，以參佰元折算壹日。緩刑年。
扣得之彰化銀行存摺壹本沒收。
    事  實
一、乙○○基於意圖為自己不法所有之概括犯意，明知其並無華義國際數位娛樂有限
    公司（下稱華義公司）管理維護之「天下無雙」網路遊戲帳號，竟連續於民國九
    十三年十月五日、同年月八日、同年月十一日上午某時，在彰化縣彰化市○○路
    ○段五六三號二樓「一○一餐飲咖啡館」內，利用該咖啡館之電腦網路設備及向
    華義公司所申請之「天下無雙」網路遊戲帳號「0000000000」，登入該網路遊戲
    之伺服器主機，以廣播（即在天下無雙網路遊戲文字交談區鍵入文字）之方式，
    向同時利用電腦連接「天下無雙」網路遊戲伺服器主機之丁○○、甲○○、某姓
    名年籍不詳之人、丙○○等人，佯稱其擁有網路遊戲帳號，並分別欲以新台幣（
    下同）六千元售予丁○○、甲○○、某姓名年籍不詳之人，及以一萬五千元售予
    丙○○，致使丁○○等人陷於錯誤，而以金融轉帳之方式，分別將上開金額匯入
    乙○○所立帳之彰化銀行彰化分行00000000000000號帳戶內（乙○○於九十三年
    九月二十九日以五百元開戶，用以詐騙被害人）。嗣因丁○○等人並未取得網路
    遊戲帳號，始知受騙。經丙○○報警後上開乙○○之帳戶列為警示帳戶，迨乙○○於九十三年十月十五日十時許，持存摺至彰化縣彰化市○○路五七號彰化銀行
    欲提領現金四百元時，為行員察覺報警處理，當場扣得前開彰化銀行存摺一本，
    而循線查獲上情。
二、案經彰化縣警察局彰化分局報請臺灣彰化地方法院檢察署檢察官聲請簡易判決處
    刑，及移送併辦，本院彰化簡易庭認有刑事訴訟法第四百五十一條之一第四項但
    書之情形，而改依通常程序審理，再經本院認有刑事訴訟法第二百七十三條之一
    第一項之情形，而改依簡式審判程序審理。
    理  由
一、按檢察官聲請以簡易判決處刑之案件，經法院認有第四百五十一條之一第四項但
    書之情形者，應適用通常程序審判之；除被告所犯為死刑、無期徒刑、最輕本刑
    為三年以上有期徒刑之罪或高等法院管轄第一審案件者外，於前條第一項程序進
    行中，被告先就被訴事實為有罪之陳述時，審判長得告知被告簡式審判程序之旨
    ，並聽取當事人、代理人、辯護人及輔佐人之意見後，裁定進行簡式審判程序；
    除簡式審判程序及簡易程序案件外，第一審應行合議審判，刑事訴訟法第四百五
    十二條、第二百七十三條之一第一項、第二百八十四條之一分別定有明文。本件
    原經檢察官向本院聲請簡易判決處刑，經本院彰化簡易庭認有刑事訴訟法第四百
    五十一條之一第四項但書之情形，而簽由本院改依通常程序審理。又本件被告乙○○所涉係死刑、無期徒刑、最輕本刑為三年以上有期徒刑之罪或高等法院管轄
    第一審案件以外之罪，並於本院行準備程序時就被訴事實為有罪之陳述，本院合
    議庭依前揭規定，經評議結果，裁定改由一名法官獨任行簡式審判程序，先予敘
    明。
二、右揭犯罪事實，業據被告乙○○於警、偵訊及本院審理時坦承不諱，核與被害人
    丁○○、丙○○於警詢時所為之指述情節相符。此外，復有被告所開立之彰化銀
    行存摺一本扣案可證，且有彰化銀行彰化分行彰彰字第二八七七號函、國泰世華
    商業銀行逢甲分行九十三年國泰世逢甲字第○四二號函、彰化銀行存摺存款─止
    扣明細查詢資料一紙附卷可稽，足徵被告之自白與事實相符，本件事證業已明確
    ，被告犯行堪以認定。
三、核被告所為，係犯刑法第三百三十九條第一項之詐欺取財罪。被告先後多次詐欺
    取財犯行，時間緊接，手法相當，顯係基於概括之犯意，觸犯構成要件相同之罪
    名，應依連續犯規定，論以一罪，並加重其刑。被告於九十三年十月八日對甲○○詐欺取財犯行，起訴書雖未記載，但此部份與起訴書所載部分具有連續犯之裁
    判上一罪關係，為起訴效力所及，依審判不可分原則，本院自應併予審理。爰審
    酌被告犯罪之動機、目的、手段、生活狀況、智識程度、業已與被害人丙○○、
    甲○○達成民事和解，有嘉義縣朴子鄉調解委員會調解筆錄、和解書在卷可參，
    及犯罪後坦承犯行、頗具悔意等一切情狀，量處如主文所示之刑，並諭知易科罰
    金之折算標準。末查被告前未曾受有期徒刑以上刑之宣告，有臺灣高等法院被告
    全國前案紀錄表在卷可按，其因一時短於思慮，致犯本罪，經此刑之宣告後，自
    當知所警惕，信無再犯之虞，本院認對其所宣告之刑以暫不執行為適當，爰併諭
    知緩刑三年，以啟自新。扣得之被告所申請之彰化銀行存摺一本，乃被告所有供
    犯本件詐欺犯罪所用之物，應依刑法第三十八條第一項第二款之規定沒收之。
據上論斷，應依刑事訴訟法第四百五十二條、第二百七十三條之一第一項、第二百九
十九條第一項前段，刑法第三百三十九條第一項、第五十六條、第三十八條第一項第
二款、第四十一條第一項前段、第七十四條第一款，罰金罰鍰提高標準條例第一條前
段、第二條，判決如主文。
本案經檢察官楊忠城到庭執行職務。
中      華      民      國    九十四    年      四      月    二十九    日
                                臺灣彰化地方法院刑事第二庭
                                    法      官  宋  恭  良
右正本證明與原本無異。
如不服本判決，應於判決送達後十日內，向本院提出上訴狀（須附繕本）。
告訴人或被害人對於判決如有不服具備理由請求檢察官上訴者，其上訴期間之計算係
以檢察官收受判決正本之日期為準。
                                    法院書記官  劉  玫  金
中      華      民      國    九十四    年      五      月      二      日
附錄本案論罪科刑法條
刑法第三百三十九條
意圖為自己或第三人不法之所有，以詐術使人將本人或第三人之物交付者，處五年以
下有期徒刑、拘役或科或併科一千元以下罰金。
以前項方法得財產上不法之利益或使第三人得之者亦同。
前二項之未遂犯罰之。
